da: Sportsartikler > Atletik > Træningsudstyr > Gymnastikmåtter: Faldmåtter; Gulvfliser til fitness med samlesystem; Vægmåtter
nb: Sportsutstyr > Friidrett > Treningsutstyr for generelle formål > Gymmatter: Nedslagsmatter; Puslematter for trening; Veggmatter
el: Αθλητικά είδη > Αθλητισμός > Αθλητικός εξοπλισμός γενικής χρήσης > Στρώματα γυμναστηρίου: Στρώματα πτώσης; Συναρμολογούμενα πλακίδια δαπέδου γυμναστηρίου; Προστατευτικά τοίχου
it: Articoli sportivi > Sport > Attrezzature sportive generiche > Materassini da ginnastica: Materassi anticaduta; Piastrelle a incastro per palestra; Imbottiture protettive da parete
pt-BR: Artigos esportivos > Artigos para prática de esportes > Equipamento para esportes em geral > Esteiras de ginástica: Colchões de queda; Pisos emborrachados de encaixe; Protetores de parede
en: Sporting Goods > Athletics > General Purpose Athletic Equipment > Gym Mats: Crash Pads; Interlocking Gym Floor Tiles; Wall Pads
pl: Sprzęt sportowy > Sport > Sprzęt ogólnosportowy > Maty gimnastyczne: Materace asekuracyjne; Modułowe maty podłogowe na siłownię; Osłony ścienne
lt-LT: Sporto prekės > Atletika > Bendrosios paskirties sportinė įranga > Gimnastikos kilimėliai: Apsauginiai kritimo kilimėliai; Sujungiamos sporto salės grindų plytelės; Sienų pagalvėlės
vi: Dụng cụ thể thao > Điền kinh > Thiết bị thể thao thông dụng > Thảm tập thể dục dụng cụ: Đệm chống va đập; Tấm lót sàn phòng tập lắp ghép; Đệm ốp tường
nl: Sportartikelen > Lichaamssporten > Algemene atletiekbenodigdheden > Gymmatten: Valmatten; Koppelbare sportvloertegels; Wandkussens
ko: 스포츠용품 > 운동 > 다용도 운동 장비 > 짐 매트: 크래시 패드; 조립식 체육관 바닥 타일; 벽면 패드
pt-PT: Artigos de desporto > Atividade desportiva > Equipamento desportivo geral > Tapetes de ginástica: Colchões de queda; Mosaicos de encaixe para pavimentos de ginásio; Proteções de parede
cs: Sportovní potřeby > Atletické sporty > Víceúčelové atletické vybavení > Gymnastické podložky: Dopadové matrace; Zámkové dlaždice do tělocvičny; Ochranné obložení stěn
zh-TW: 體育用品 > 競技體育 > 一般體育配備 > 體操墊: 防撞墊; 拼接式健身房地墊; 牆面防撞墊
hr-HR: Sportska oprema > Atletika > Sportska oprema opće namjene > Prostirke za vježbanje: Podloge za ublažavanje pada; Isprepletene pločice za pod teretane; Zidne podloge
de: Sportartikel > Athletik > Allgemeine Sportartikel > Gymnastikmatten: Crashpads; Sportboden-Steckmatten; Wandpolster
sk-SK: Športový tovar > Atletika > Športové vybavenie na všeobecné použitie > Podložky na cvičenie: Bezpečnostné podložky; Dlažba do telocvične; Nástenné podložky
tr: Spor Malzemeleri > Spor Ekipmanları > Genel Amaçlı Spor Malzemeleri > Spor Minderleri: Düşüş minderleri; Geçmeli spor salonu zemin karoları; Duvar minderleri
bg-BG: Спортни стоки > Спортни занимания > Спортно оборудване с общо предназначение > Постелки за фитнес: Защитни постелки за падане; Сглобяеми плочки за спортна настилка; Стенни подложки
fi: Urheilutarvikkeet > Urheilu > Yleistarvikkeet urheiluun > Harjoittelualustat: Alastulopatjat; Yhteenliitettävät kuntosalin lattialaatat; Seinäpehmusteet
ro-RO: Articole sportive > Atletism > Echipament sportiv de uz general > Covorașe pentru sală: Saltele de protecție la căzături; Dale interblocabile pentru sala de sport; Protecții de perete
ja: スポーツ用品 > スポーツ競技 > スポーツ競技用多目的器材 > エクササイズマット: クラッシュパッド; 連結式ジムフロアタイル; ウォールパッド
zh-CN: 体育用品 > 田径 > 通用体育用品 > 体操垫: 防撞垫; 拼接式健身房地垫; 防撞墙垫
sl-SI: Športna oprema > Šport > Splošna športna oprema > Podloge za telovadbo: Blazine za doskok; Sestavne talne plošče za telovadbo; Stenske blazine
th: อุปกรณ์กีฬา > การกีฬา > อุปกรณ์กีฬาสำหรับวัตถุประสงค์ทั่วไป > เบาะโรงยิม: เบาะกันกระแทก; แผ่นปูพื้นยิมแบบอินเตอร์ล็อก; เบาะกันกระแทกติดผนัง
es: Equipamiento deportivo > Equipamiento para atletismo > Equipamiento para atletismo de uso general > Colchonetas para gimnasia: Colchonetas de caída; Losetas de gimnasio encastrables; Protectores de pared
sv: Sportartiklar > Idrott och sport > Idrottsutrustning för allmänt bruk > Gymmattor: Tjockmattor; Pusselmattor för gym; Väggskydd
fr: Équipements sportifs > Divers sports > Matériel de sport > Tapis de gym: Tapis de chute; Dalles de sport emboîtables; Protections murales
hu: Sportszerek > Atlétika > Általános célú atlétikai felszerelések > Tornaszőnyegek: Esésvédő matracok; Egymásba illeszthető tornatermi padlólapok; Fali védőmatracok
ru: Спортивные товары > Соревновательный спорт > Спортивное оборудование общего назначения > Гимнастические маты: Страховочные маты; Модульное напольное покрытие для спортзалов; Стеновые протекторы